# 募集资金置换

提问人：hwy0318 时间：2022-08-17 10:58:34
请教陈版主，公司首发获批，募投项目共三个，其中有一个是关于研发项目投入的，公司在做研发项目投入预算的时候，其中有一部分预算是研发设备折旧，而设备又是前几年购买的。公司想把这部分折旧金额从募集资金专户划转至自有资金账户。请问是否合规？我个人理解可能不太可行，设备都是几年前就购买的，与本次募集资金扯不上直接关系。

回答人：chenyiwei
不可以。募集资金投入应当是收付实现制口径，即实际需从募集资金专户中付出的资金。此类非付现费用不应占用募集资金投入和置换的额度。